【裁判字號】    99,重訴,21
【裁判日期】    990412
【裁判案由】    返還不當得利
【裁判全文】
臺灣新竹地方法院民事判決              99年度重訴字第21號
原      告  甲○○
訴訟代理人  林思銘律師
複 代 理人  劉雅萍律師
被      告  乙○○
訴訟代理人  吳國源律師
上列當事人間返還不當得利事件，本院於民國99年3 月25日辯論
終結，判決如下：
    主      文
原告之訴駁回。
訴訟費用由原告負擔。
    事實及理由
壹、原告主張：
一、緣被告乙○○與原告甲○○為父女關係。原告於民國（下同
    ）93年10月19日將出售土地所得部分價款新臺幣（下同）1,
    000 萬元，以被告名義向誠泰商業銀行新竹分行（現改為臺
    灣新光銀行新竹分行，下稱新光銀行）辦理定期存款，計有
    面額175 萬、200 萬元、400 萬元、100 萬元及125 萬元，
    共5 筆，另以被告名義在新光銀行開立帳號0000000000000
    號帳戶，約定定期存款所生之利息轉入上開帳戶內供原告自
    由提領支配使用，上開定期存款單與存摺之正本及印鑑章均
    由原告自行保管。被告明知上開存款金額均係原告所有，僅
    借名登記在被告名下，竟意圖為自己不法之所有，於96年5
    月3 日下午4 時許，在原告位於新竹市○區○○街150 巷10
    弄3 號住處之小金庫內，竊取面額為175 萬元、200 萬元、
    400 萬元及100 萬元之定存單4 紙，得手後，旋於同年月4
    日前往新光銀行，未經原告之同意或授權，擅自以前開帳戶
    存摺、約定印鑑遺失為由，偽填存款業務各項事故變更終止
    申請書，持向該行不知情承辦人員辦理存摺掛失及印鑑變更
    ，使銀行承辦人員陷於錯誤而登錄新約定印鑑式樣及補發存
    摺與被告，足生損害於原告。復於同年月8 日，違背與原告
    間借名存款之約定，未經原告同意或授權，擅自將前開面額
    175 萬元、200 萬元、400 萬元及100 萬元之定期存款辦理
    中途解約，而將解約所得款項悉數領走。因被告違反與原告
    間借名登記之約定，涉嫌竊盜及背信、偽造文書、遺棄，經
    向臺灣新竹地方法院檢察署提出告訴及再議，經地檢署為不
    起訴處分，而認本件1,000 萬元係贈與之法律關係。惟查，
    民事判決不受刑事判決之拘束，本件實非贈與法律關係，而
    屬借名登記契約，如為贈與原告不可能仍親自保管存摺、印
    章並得自由支配使用被告名義之帳戶。
二、關於原告主張以被告名義向新光銀行辦理定期存款，計有面
    額175 萬元、200 萬元、400 萬元、100 萬元及125 萬元，
    共5 筆，另以被告名義在新光銀行開立帳號0000000000000
    號帳戶，均係借用被告名義設立之事實，業經證人黃碧蓮於
    98年6 月5 日到院證述：（問：聲請人是否曾詢問你與相對
    人欲用你們的名義開立戶頭存入款項？何故？）因為我父親
    信任我和相對人，就希望借用我和相對人的名義開戶並存入
    款項，等他過世後再交由我們處理，至於處理的方式他沒有
    特別限制，但我覺得麻煩，就請我父親直接以相對人名義去
    開戶，存入她的戶頭就好了，因為我很信賴相對人。（問：
    相對人名下之定期存單包括聲請人存入及相對人原本的存單
    、印章、密碼，是否都由聲請人保管？相對人有無權利去支
    配？）都是由我父親保管。相對人只能支配她自己去日本之
    前寄放在聲請人處部分，我父親借用相對人名義存入的部分
    相對人應無權利可支配。我父親曾經開過保險箱給我和相對
    人看，並且還教我們如何開保險箱，並將保險箱內的全部財
    物給我們看。相對人寄放在聲請人那裡的存單及印章，我父
    親有另外用牛皮紙袋裝著，我有親眼看到，我父親還告訴我
    那是相對人的等語。足徵原告所為「借名契約」主張，所言
    非虛。
三、本件因被告違反與原告借名登記之約定，為此原告以本起訴
    狀為終止借名登記之契約。按無法律上原因而受有利益，致
    他人受有損害者，應返還其利益；雖有法律上之原因，而其
    後已不存在者，亦同，民法第179 條定有明文。原告既已終
    止與被告間之借名關係，且被告已擅自變更存款印鑑、補發
    存摺，及將前揭定期存款辦理中途解約領走悉數款項，被告
    顯無法律上原因而受有利益，並致原告受有財產權（金錢）
    之損害；又面額125 萬元之定期存款單雖因原告另置放於他
    處，而未遭被告竊走，但因被告已將印鑑變更，並可自行辦
    理解約，是原告持有125 萬元之定期存款單已無實益，並受
    有損害，衡諸上情，依民法第179 條之規定，原告自得請求
    被告返還1,000 萬元之不當得利。
四、退萬步言之，倘本院認為兩造間就1,000 萬元未成立借名存
    款契約，惟查，被告於臺灣新竹地方法院檢察署96年他字第
    1095號偽造文書案件，檢察官偵訊時曾表示：（問：告訴人
    與你約定該帳戶如何使用？）我把印章、存摺、定存單、身
    分證交給我父親，若他要用帳戶內的錢我不反對，…，但他
    才是帳簿的實際使用人，而我於他有生之年不可以動支帳戶
    內的款項等語，足徵兩造間就1,000 萬元至少係成立附負擔
    之贈與關係，此有當日訊問筆錄可稽。按「贈與附有負擔者
    ，如贈與人已為給付而受贈人不履行其負擔時，贈與人得請
    求受贈人履行其負擔，或撤銷贈與。」民法第412 條第1 項
    定有明文。本件贈與人即原告將1,000 萬元贈與被告時，係
    約定被告負有將該1,000 萬元所生之孳息給付原告，由原告
    自行持保管之存單、印章、存摺領取後，自行使用，被告不
    得置喙。是以兩造間之贈與附有約款，受贈人即被告應負擔
    該1,000 萬元所生孳息予原告使用之義務。然依前所述，被
    告卻違背約款，將定存單解約，使原告無法獲得1,000 萬元
    之利息給付。是以原告依民法第412 條第1 項及第419 條第
    1 項之規定，以起訴狀繕本送達被告時為撤銷贈與之意思表
    示，且依民法第419 條第2 項之規定，於贈與撤銷後，原告
    得依不當得利法律關係，請求返還該1,000 萬元。
五、為此聲明：
（一）被告應給付原告新臺幣1,000 萬元，及自起訴狀繕本送達
      之翌日（即98年2 月12日）起至清償日止，按年息百分之
      5 計算之利息。
（二）訴訟費用由被告負擔。
貳、被告答辯：
一、雙方是否成立借名契約？
（一）借名契約是否存在？
  １、依臺灣高等法院90年度上易字第559 號民事裁判要旨：「
      按最高法院八十七年度臺上字第二七三四號判決要旨：『
      使用借貸係契約行為，原告主張使用借貸關係存在，應就
      使用借貸契約確已成立之事實，負舉證責任，若其先不能
      舉證，則被告就其抗辯事實即令不能舉證，或其所舉證據
      尚有疵累，自應駁回原告之請求。』查匯款之原因事實，
      非僅借貸而已，亦可能係贈與、清償、買賣等，被上訴人
      舉匯款資料證明上訴人向其借貸金錢，應就匯款之初係以
      貸與之意思為匯款之行為，乃被上訴人迄舉證證明其匯款
      之初係以貸與金錢之意思匯款予上訴人，則其舉匯款等資
      料，尚無由證明兩造間消費借貸契約確已成立。且被上訴
      人所主張貸與上訴人之款項為八十四萬元，以此金額，未
      據被上訴人向上訴人要求立任何字據，且上訴人前已借得
      三十四萬元，未清償分文，亦未給付任何利息之情況下，
      被上訴人再貸予五十萬元，均與常情不合。綜上所述，被
      上訴人不能舉證證明其匯款予上訴人之八十四萬元為借款
      ，縱上訴人主張兩造為男女朋友關係，被上訴人所匯款之
      八十四萬元為贈與一節，不能舉證或舉證尚有疵累，仍應
      駁回被上訴人之請求。則被上訴人本於消費借貸關係，請
      求上訴人給付八十四萬元及其利息，即屬無據」。
  ２、臺灣基隆地方法院97年度訴字第84號民事判決：「參照最
      高法院17年上字第917 號判例意旨，民事訴訟如係由原告
      主張權利者，應先由原告負舉證之責，若原告先不能舉證
      ，以證實自己主張之事實為真實，則被告就其抗辯事實即
      令不能舉證，或其所舉證據尚有疵累，亦應駁回原告之請
      求。本件原告主張與被告成立借名契約，且其已終止兩造
      間借名契約，請求被告將系爭房地移轉登記予原告。而因
      被告否認與原告間成立借名契約，是以此部分事實自應由
      原告負舉證責任」。
  ３、被告否認有借名契約存在。
  ４、再者：
    (1)原告本身即有帳戶，何須再借用被告名義存款？
    規避大兒子爭產？
      原告雖諉稱因其大兒子爭產，故事先規劃其名下財產云云
      。然依原告之財產狀況（參被證3 號、被證4 號、及96年
      度偵字第7259號卷被證5 號、原告於96年度偵字第7259號
      卷之96年7 月18日刑事起訴補充理由證據狀），原告尚有
      上億資產，而顯非因規避其大兒子爭產而向被告借名存款
      ！
    借名契約之定存生活？
      又原告諉稱當時借名存款，除希望規避大兒子爭產外，亦
      需利用定存之利息生活云云；然同觀被證3 號、被證4 號
      、及96年度偵字第7259號卷被證5 號，原告生活虛華，出
      手贈與上百萬均不手軟，又豈係定存單之利息可得支應！
      更遑論原告需靠定存利息始能生活之事實？
    故原告諉稱因規避大兒子爭產、且需靠定存單利息始能生
      活，故向被告借名存款等語云云，自不攻而破，要難認有
      借名契約存在之事實。
    (2)證人黃碧蓮所證，顯與原告不符而不實在：
      雖原告傳喚證人黃碧蓮到庭證明有借名契約之存在，然同
      被告98年6 月26日民事答辯狀(二)所陳，證人黃碧蓮所陳充
      滿矛盾而根本不實在，意即：
    證人黃碧蓮已自承非均親見親聞。
      「我父親對我和相對人表面上講的事情是這樣，但事實上
      我父親和相對人間私下有何約定我就不清楚了」。
    證人黃碧蓮所證顯將原告不動產贈與過程張冠李戴於本件
      借名契約。
      證人黃碧蓮既自承「僅有一次」，而別無其他類似情形；
      則原告縱然有可能為規劃其財產而向證人黃碧蓮、被告商
      討，似亦應係就原告所有坐落新竹市○○段1041地號土地
      及其地上685 建號建築物而與證人黃碧蓮、被告商討，而
      非就本件系爭借名契約。
    證人黃碧蓮所證借名契約之目的顯與原告不符。
      原告乃主張百年後系爭存款「歸被告所有」。但證人黃碧
      蓮所證，乃原告百年後「歸證人黃碧蓮與被告處理，以幫
      助姐妹急需之用」，且直言「我沒有聽聲請人有這樣講過
      」。
    (3)原告親自將定存單返還被告，反證並無借名契約之事實：
      雖原告堅稱系爭借名契約中之4 紙定存單遭被告竊取，然
      查：
    並無竊盜之事實：本件有關竊盜部分業經台灣高等法院檢
      察署97年度上聲議字第5578號不起訴確定。
    違反常情：
      原告先主張4 紙定存單自其小金庫中遭被告盜取；嗣又改
      稱自房間抽屜中遭被告盜取，已有就竊盜事實虛偽陳述之
      實。且依證人黃碧蓮所證「聲請人說保險櫃旁的櫃子裡有
      一把鑰匙，但我不記得是要開什麼東西，另外在書桌又有
      些什麼東西，我也不記得，反正總共只有3 個地方，這是
      我和相對人都知道的」。故倘被告知之甚詳、抑或雖不詳
      但已竊盜4 紙定存單成功時，試問何以被告未將被告名下
      其他定存單及印章一併取走？
    故被告既無竊盜之事實，且反係由原告親自交還被告4 紙
      定存單，反而證明系爭借名契約根本不存在灼明。
（二）就臺灣新竹地方法院檢察署96年度他字第1095號96年8 月
      27日訊問筆錄第2 頁第1 行至第4 行之筆錄，業經當庭勘
      驗，解讀有所誤會：
  １、筆錄雖於被告陳述部分載「但他才是帳簿的實際使用人，
      而我在他有生之年不可以動支帳戶內的款項」云云，而疑
      似被告自承雙方成立借名契約（或附負擔贈與契約）。
  ２、惟經勘驗臺灣新竹地方法院檢察署96年度他字第1095號96
      年8 月27日訊問筆錄（時間08:52至14:52）發現，被告根
      本無「但他才是帳簿的實際使用人，而我在他有生之年不
      可以動支帳戶內的款項」之陳述！而此部分乃係檢察事務
      官之詢問內容。故筆錄之記載方式，已證明係錯誤。
  ３、故原告以此證明本件乃借名契約（或附負擔贈與契約）、
      且有約定不得動用帳戶之存款等，顯係誤會，而不足採。
（三）基於借名契約請求不當得利返還？
      據上所陳，雖原告傳喚證人黃碧蓮到庭為被告不利益之證
      明，然誠如歷次書狀所舉，證人黃碧蓮之證述顯與原告所
      陳矛盾而不實在，自難再認本件存有借名契約而主張不當
      得利請求返還之餘地甚明。
二、雙方是否成立附負擔贈與契約？
（一）附負擔之贈與是否存在？
  １、否認附負擔贈與契約存在：被告雖不否認贈與關係，但否
      認贈與附有負擔。則就此附負擔之贈與之存在與否，同上
      開實務見解，應由原告負其舉證責任。
  ２、借名契約與附負擔贈與契約，顯風馬牛不相及之法律關係
      ，故主張已有矛盾：
    (1)借名契約與附負擔之贈與之法律構成要件完全不一致，則
      同一事實，何以借名契約若不成立時即發生附負擔贈與之
      法律關係？
    (2)參以證人黃碧蓮所證系爭1,000 萬元乃借名契約，而完全
      無涉贈與關係，則依證人黃碧蓮所證，反而證明原告主張
      附負擔贈與法律關係部分（刑事告訴期間，亦從未主張附
      負擔贈與之法律關係），要屬事後圓謊之詞，要無可採！
  ３、原告所謂「負擔」與其奢華生活、及贈與後之財力顯不相
      當，更難證明有所謂之「負擔」約定存在：
      且查，原告所謂附負擔之贈與，其中所謂之「負擔」乃指
      將1,000 萬元中之定存利息給予原告，以供原告「養老生
      活之用」等語云云；然同上開所陳，依被證3 號、被證4
      號、及96年度偵字第7259號卷被證5 號、原告於96年度偵
      字第7259號卷96年7 月18刑事起訴補充理由證據狀等事實
      可證，原告生活豪奢，根本不可能需1,000 萬元中之定存
      利息存活，也非1,000 萬元定存單之利息可得支應，故原
      告所謂之附「負擔」之贈與自已有所不實灼明。
  ４、故原告既無須依賴定存利息生活、且其生活模式亦顯非定
      存利息所得負擔，則原告自無可能於贈與被告1,600 萬元
      之際，另與被告約定應將贈與之定存利息供原告生活使用
      之用甚明。
（二）基於附負擔之贈與請求不當得利返還？
  １、綜上所陳，證人黃碧蓮到庭堅稱本件系爭1,000 萬元並無
      贈與關係存在，言猶在耳，則原告又如何進而主張「附負
      擔  贈與」？
  ２、且原告雖另主張附負擔之贈與關係，然依上開所陳，顯亦
      難以證明有何附負擔之約定存在。
  ３、參以原告於鈞院98年11月19日調解程序中，又改稱「沒有
      明講贈與被告」云云等語，自更難認雙方存在有附負擔之
      贈與意思表示，要難謂本件另存有「附負擔贈與」關係存
      在甚明。
三、為此答辯聲明：
（一）原告之訴駁回。
（二）訴訟費用由原告負擔。
參、本件經兩造同意並整理不爭執事項及簡化爭點如下：
(壹)不爭執事項：
一、原告與被告為父女關係。
二、93年間原告將其出售土地之價款，取其中1,000 萬元會同被
    告並以被告名義在新光銀行（前身為誠泰銀行）開立帳號00
    00000000000 號帳戶，辦理面額分別為175 萬元、200 萬元
    、400 萬元、100 萬元及125 萬元共5 筆，金額合計1, 000
    萬元定期存款。
三、被告將其個人及上開1,000 萬元定期存款之存摺、身分證、
    印章均交付原告。
四、被告於96年5 月3 日將上開1,000 萬元定期存款解約，並取
    回其個人存摺。
五、原告就上開1,000 萬元是否違反借名契約而認涉嫌竊盜、偽
    造文書、背信、詐欺、遺棄罪名對被告提出刑事告訴，業經
    不起訴處分確定。
(貳)本件爭點：
一、原告於93年10月19日以被告名義在新光銀行（前身為誠泰銀
    行）辦理之定期存款面額分別為175 萬元、200 萬元、400
    萬元、100 萬元及125 萬元共5 筆，金額合計1,000 萬元及
    以被告名義在新光銀行開立帳號0000000000000 號帳戶，是
    否均係屬借用被告名義之借名契約或係附負擔之贈與？
二、如前項之法律關係存在，被告有無違反兩造就系爭1,000 萬
    元所成立法律關係之義務？原告據以請求被告返還不當得利
    1,000 萬元有無理由？
肆、法院得心證之理由：
一、原告於93年10月19日以被告名義在新光銀行（前身為誠泰銀
    行）辦理之定期存款面額分別為175 萬元、200 萬元、400
    萬元、100 萬元及125 萬元共5 筆，金額合計1,000 萬元及
    以被告名義在新光銀行開立帳號0000000000000 號帳戶，是
    否屬借用被告名義之借名契約？
（一）原告主張其上開定期存款以被告名義向新光銀行辦理定期
      存款為借名契約乙節，為被告所否認。原告固舉證人黃碧
      蓮即被告之胞姐於98年6 月5 日到庭證稱：「（問：聲請
      人即原告是否曾詢問你與相對人即被告欲用你們的名義開
      立戶頭存入款項？何故？）因為我父親信任我和相對人即
      被告，就希望借用我和相對人的名義開戶並存入款項，等
      他過世後再交由我們處理，至於處理的方式他沒有特別限
      制，但我覺得麻煩，就請我父親直接以相對人名義去開戶
      ，存入他的戶頭就好了，因為我很信賴相對人。（問：相
      對人名下之定期存單包括聲請人存入及相對人原本的存單
      、印章、密碼，是否都由聲請人保管？相對人有無權利去
      支配？）都是由我父親保管。相對人只能支配她自己去日
      本之前寄放在聲請人處部分，我父親借用相對人名義存入
      的部分相對人應無權利可支配。我父親曾經開過保險箱給
      我和相對人看，並且還教我們如何開保險箱，並將保險箱
      內的全部財物給我們看。相對人寄放在聲請人那裡的存單
      及印章，我父親有另外用牛皮紙袋裝著，我有親眼看到，
      我父親還告訴我那是相對人的。」等語為據。
（二）惟查，上開證人黃碧蓮所述經核與原告本人到庭陳述：「
      ... 雖然沒有明講，但如果我過世，因存款是在相對人（
      即被告）名下，也等於是贈與給她，當時雖沒有明講，但
      就是這個意思。」（詳本院卷第124 頁背面筆錄）及原告
      迭於偵查中陳述：「（問：被告陳稱1,000 萬元存款是你
      賣土地後於93年贈與給她的，而非借她名字在銀行開戶，
      有何意見？）我在93年開戶時是有意思要將這1,000 萬元
      送給被告乙○○，但我希望她等我過世以後再動用這筆錢
      。」（見新竹地檢署96年度他字第1095號卷96年10月12日
      詢問筆錄）、「... 我以被告名義存入一千六百萬元，存
      入一千萬元那一筆，我有跟她說，等到我過世時，錢才要
      給她，... 。」（見新竹地檢署97年度偵續字第14號卷97
      年3 月4 日訊問筆錄）等語，明述其本意係有意將系爭1,
      000 萬元贈與被告，但須於原告過世之後被告始得動用等
      情並不相符，要難遽信；又原告既已自承其係將系爭1,00
      0 萬元贈與被告，則其將1,000 萬元存入被告名義之銀行
      帳戶，即非借名契約，可堪認定，是原告主張兩造間就系
      爭1,000 萬元存入被告名義帳戶之法律關係為借名契約乙
      節，尚無足採。
二、原告於93年10月19日以被告名義在新光銀行（前身為誠泰銀
    行）帳號0000000000000 號辦理之定期存款面額分別為175
    萬元、200 萬元、400 萬元、100 萬元及125 萬元共5 筆，
    金額合計1,000 萬元是否係附負擔之贈與？
（一）原告主張被告於臺灣新竹地方法院院檢察署96年他字第10
      95號偽造文書案件，檢察官偵訊時曾表示：「（問：告訴
      人與你約定該帳戶如何使用？）我把印章、存摺、定存單
      、身分證交給我父親，若他要用帳戶內的錢我不反對，…
      ，但他才是帳簿的實際使用人，而我於他有生之年不可以
      動支帳戶內的款項」等語，足徵兩造間就1,000 萬元係成
      立附負擔之贈與關係等情。被告則抗辯上開系爭1,000 萬
      元係原告贈與被告無訛，但否認有附負擔之約定，且原告
      所舉上開偵訊筆錄之記載與實際內容並不相等等語。
（二）經查，本院依被告聲請調取新竹地方法院檢察署96年他字
      第1095號偽造文書等案卷之96年8 月27日開庭錄音光碟，
      並於本案99年1 月21日當庭勘驗播放該光碟自第8 分52秒
      起至第14分50秒止關於原告主張之上開陳述內容，其內容
      逐字核對與被告99年1 月21日當庭提出之譯文相符（見本
      院卷第158 至160 頁），惟當日詢答內容並無該筆錄所載
      被告有「我把印章、存摺、定存單、身分證交給我父親，
      若他要用帳戶內的錢我不反對，…，但他才是帳簿的實際
      使用人，而我於他有生之年不可以動支帳戶內的款項」等
      語之陳述，是則原告以此為證主張兩造間之贈與附有原告
      死亡後被告始得支用系爭1,000 萬元存款乙節，尚無可取
      。
（三）次按民事訴訟如係由原告主張權利者，應先由原告負舉證
      之責，若原告先不能舉證，以證實自己主張之事實為真實
      ，則被告就其抗辯事實即令不能舉證，或其所舉證據尚有
      疵累，亦應駁回原告之請求（最高法院17年上字第917 號
      判例意旨參照）。查，原告另主張所謂附負擔之贈與，其
      中所謂之「負擔」乃指將1,000 萬元中之定存利息給予原
      告，以供原告「養老生活之用」等語云云；惟被告否認有
      此約定，審諸原告於新竹地方法院檢察署96年他字第1095
      號偽造文書等乙案96年10月12日詢問調查時陳稱：「...
      我的錢夠多了，不需要領被告的帳戶存款，... 」等情，
      復參以原告於本件紛爭發生前記錄94年及95年間其支付關
      於訴外人陳許月英（即原告僱用之看護人員）之支出及匯
      款已達數十萬元及94年11月3 日、95年5 月12日分別匯款
      至陳許月英帳戶113 萬元、200 萬元，並記載「約定先匯
      200 萬幫許月英做業績用秀英名義投資外國資產，（詳本
      院卷第49、50、51、52頁）... 」。足見原告除系爭1,00
      0 萬元外，其他資產財力頗豐，衡情無約定以該系爭1,00
      0 萬元定期存款利息供其養老之用為贈與負擔之必要；又
      被告因旅居日本，被告其他原有個人定期存款之存摺印章
      十餘年來亦均交由原告代為保管乙節，亦為兩造所不爭執
      ，可見於本件紛爭發生前，兩造間原有良好互信關係，是
      則原告歷來保管系爭1,000 萬元定期存款之印章及存摺乙
      事，亦不當然可推斷其有以該系爭1,000 萬元定期存款利
      息供其養老之用為贈與負擔條件，職是，原告上開主張舉
      證尚有未足，難以認定為可採。
三、承前所述，原告既無法證明其主張之上開法律關係存在，其
    主張被告違反兩造就系爭1,000 萬元所成立法律關係之義務
    ，亦乏其所據。從而，原告據以請求被告返還不當得利1,00
    0 萬元及其法定利息，為無理由，應予駁回。
四、因本案事證已臻明確，兩造其餘主張陳述及所提之證據，經
    審酌後，或與本件爭點無涉，或於判決結果無影響，爰不逐
    一論述，附此敘明。
伍、結論：本件原告之訴為無理由，依民事訴訟法第78條，判決
    如主文。
中    華    民    國    99    年    4     月    12    日
                  民事第一庭    法  官  陳順珍
以上正本係照原本作成。
如對本判決上訴，須於判決送達後20日內向本院提出上訴狀。
中    華    民    國    99    年    4     月    12    日
                                書記官  陳筱筑

司法院資訊處製作；財團法人民間司法改革基金會備份。
